【裁判字號】    98,抗,210
【裁判日期】    980922
【裁判案由】    本票裁定
【裁判全文】
臺灣板橋地方法院民事裁定               98年度抗字第210號
抗  告  人  丁○○
                    4樓
相  對  人  乙○○
            甲○○
            丙○○
上列當事人間本票裁定事件，抗告人對於民國98年7月16日本院
98年度司票字第4564號裁定提起抗告，本院裁定如下：
    主  文
抗告駁回。
抗告程序費用新臺幣壹仟元由抗告人負擔。
    理  由
一、本件抗告意旨略以：原裁定附表所示之本票5 張（下稱系爭
    本票）係抗告人於民國98年7 月4 日下午10時30分許，在臺
    北縣板橋市○○路○ 段61號，受相對人丙○○、甲○○與訴
    外人盧秋香、綽號「茶壺」之年籍不詳男子之恐嚇脅迫所簽
    立，抗告人與相對人間並無任何債權債務關係，抗告人無給
    付票款之義務，原裁定准許相對人以系爭本票為強執執行，
    自有違誤。又原裁定對相對人3 人就系爭本票共新臺幣（下
    同）500 萬元之票款權利，究為連帶債權、共同債權或各自
    1/3 權利，未見說明，亦有違誤。爰提起本件抗告，請求撤
    銷原裁定等語。
二、按本票執票人，依票據法第123 條規定，聲請法院裁定許可
    對發票人強制執行，係屬非訟事件，此項聲請之裁定，及抗
    告法院之裁定，僅依非訟事件程序，以審查強制執行許可與
    否，並無確定實體上法律關係存否之效力，如發票人就票據
    債務之存否有爭執時，應由發票人提起確認之訴，以資解決
    （最高法院57年台抗字第76號判例意旨參照）。
三、經查，相對人主張其持有抗告人所簽發之系爭本票，經提示
    後未獲付款，依票據法第123 條聲請裁定許可強制執行等情
    ，業據其提出系爭本票5 紙為證，原裁定予以准許，於法即
    無不合。抗告人雖抗辯其本票係受恐嚇脅迫所簽發等語，惟
    本票執票人依票據法第123 條規定，聲請法院裁定強制執行
    ，其性質與非訟事件無殊，對於此項聲請所為裁定，僅依非
    訟事件程序，就本票形式上之要件是否具備予以審查為已足
    。關於抗告人是否受到恐嚇脅迫始簽發系爭本票之爭執，係
    屬實體上之爭執，依前揭見解，應由抗告人另行提起訴訟以
    資解決，非本件非訟程序所得加以審究。此外，按數債權人
    有同一債權，給付可分者，除法律另有規定或契約另有訂定
    外，應平均分受之，民法第271 條定有明文。抗告人謂原裁
    定未載明數相對人間權利有所違誤云云，亦非可採。故抗告
    人指摘原裁定不當，聲明廢棄，自有未洽，應予駁回，爰裁
    定如主文。
中    華    民    國    98    年    9     月    22    日
                  民事第二庭  審判長  法  官  陳麗玲
                                      法  官  連士綱
                                      法  官  陳財旺
以上正本係照原本作成。
如不服本裁定，僅得於收受本裁定正本送達後10日內，以適用法
規顯有錯誤為理由，向本院提出再抗告狀，（須附繕本一份及繳
納再抗告裁判費新臺幣1,000 元），經本院許可後始可再抗告。
中    華    民    國    98    年    9     月     22  日
                                      書記官  孫國慧


司法院資訊處製作；財團法人民間司法改革基金會備份。
